Amanda Almeida Chagas

□ (+55) 31-9 8871-3058 | 🗷 amandaalmeidachagas@gmail.com | 🖸 mandychagas | 🖪 Amanda Chagas

Resumo_

Trabalho diretamente com vendas, especificamente de moda, desde 2013. Tive experiências com cargos de vendas, subgerência e gerência. Atualmente trabalho como consultora de imagem na Youcom mas estou aberta a novas oportunidades, especialmente nos cargos de subgerência ou gerência.

Formação

Centro Universitário UNA Belo Horizonte, MG

Fev. 2011 - Jun. 2013 Μορα

• Graduação

Senac Minas Belo Horizonte, MG

CONSULTORIA DE IMAGEM Fev. 2014 - Ago. 2014

· Curso Técnico

Centro Universitário UNA Belo Horizonte, MG

PEDAGOGIA Fev. 2016 - PRESENTE

• Graduação

Experiência Profissional

Youcom Belo Horizonte, MG

CONSULTORA DE MODA Out. 2017 - o momento

· Consultoria de imagem · Organização do estoque

Especialize Formação Profissional Belo Horizonte, MG

Instrutora de Marketing Pessoal (Estagiária) Abr. 2017 - Out. 2017

• Aulas online de Marketing Pessoal Aulas presencial de Marketing Pessoal

Imaginarium Belo Horizonte, MG

SUBGERENTE DE VENDAS Jan. 2017 - Abr. 2017

• Sub gerência da equipe de vendas

• Organização dos produtos da loja

· Escala de horários · Fechamento do mês

Imaginarium Belo Horizonte, MG

VENDEDORA Jun. 2016 - Jan. 2017 • Atendimento e vendas ao cliente

• Organização de produtos da loja

Imaginarium Belo Horizonte, MG

VENDEDORA Jun. 2016 - Jan. 2017

• Atendimento e vendas ao cliente

• Organização de produtos da loja

Carmen Steffens Belo Horizonte, MG VENDEDORA

Jan. 2016 - Mai. 2016 • Atendimento e vendas ao cliente

Organização de produtos da loja

Poême Moda Feminina Belo Horizonte, MG

SUPERVISÃO DE VENDAS Mai. 2015 - Dez. 2015

• Supervisão da equipe de vendas

Camisaria Colombo Belo Horizonte, MG

GERENTE DE VENDAS

Ago. 2013 - Mar. 2015 • Gerência da equipe de vendas

• Organização do estoque

Camisaria Colombo Belo Horizonte, MG

Fev. 2013 - Ago. 2013

Jun. 2005 - Jan. 2017

VENDEDORA

• Atendimento e vendas ao cliente

• Organização dos produtos da loja

Caixa Econômica Federal Belo Horizonte, MG

TELEFONISTA

Jan. 2011 - Dez. 2012 • Resolução de problemas no SAC para clientes do banco

Kangoroo Espaço KIDS Belo Horizonte, MG

MONITORA INFANTIL

• Monitoria infantil em festas nos finais de semana

Bombons Lalka Belo Horizonte, MG

JOVEM APRENDIZ Fev. 2007 - Nov. 2009

 Vendas • Reposição de produtos nos quiosques